臺灣新竹地方法院刑事判決
109年度簡上字第136號
上  訴  人  
即  被  告  吳振源


上列上訴人即被告因竊盜案件，不服本院民國109年8月28日所為
之109年度竹簡字第998號第一審簡易判決（起訴案號：109年度
偵字第6058號），提起上訴，本院管轄之第二審合議庭判決如下
：
    主      文
上訴駁回。
    事實及理由
一、按被告於第二審經合法傳喚，無正當之理由不到庭者，得不
    待其陳述，逕行判決，刑事訴訟法第371條定有明文。次按
    對於簡易判決處刑不服而上訴者，準用上開規定，刑事訴訟
    法第455條之1第3項亦有明文規定。查本案上訴人即被告吳
    振源（下稱被告）經本院合法傳喚，於民國110年1月21日審
    判期日無正當理由未到庭，爰不待其陳述而為一造辯論判決
    ，合先敘明。
二、本案經本院合議庭審理結果，認本院第一審刑事簡易判決認
    事用法及量刑、沒收均與本院所認定者相同，俱無不當，應
    予維持，爰均引用第一審刑事簡易判決記載之事實、證據及
    理由（如附件）。
三、被告上訴意旨略以：本案其不法所得僅有新臺幣（下同）42
    2元，原審卻判處拘役50日，如易科罰金以1,000元折算1日
    ，即為5萬元，罪刑有違比例原則，懇請撤銷原審判決，從
    輕量刑等語。
四、按量刑之輕重，係屬法院得依職權自由裁量之事項，苟於量
    刑時，已依行為人之責任為基礎，並斟酌刑法第57條所列情
    狀，而未逾越法定範圍，又未濫用其職權，即不得遽指為違
    法（最高法院98年度台上字第6660號判決意旨參照）；且在
    同一犯罪事實與情節，如別無其他加重或減輕之原因，下級
    審法院量定之刑，亦無過重或失輕之不當情形，則上級審法
    院對下級審法院之職權行使，原則上應予尊重（最高法院85
    年度台上字第2446號判決意旨參照）。是法官於個案審判時
    ，依個案情節加以審酌量刑，倘無裁量濫用情事，要難謂其
    有違法、不當之處。
五、查原審以被告前科累累，並曾入監矯正執行多年（本案構成
    累犯），不思循正途謀取所需，竟再為本案竊盜犯行，任意
    侵犯他人財產法益，行為實值譴責，復考量被告犯後坦承犯
    行，態度尚可，暨被告之智識程度、生活狀況等一切情狀後
    ，量處被告拘役50日，並諭知易科罰金之折算標準，及就沒
    收部分說明未扣案之龍鳳香菇貢丸2包、熊寶貝衣物香氛袋1
    個、熊寶貝衣物清新噴物1罐、金蘭烤肉醬1罐、購物袋1個
    為被告之犯罪所得，應依刑法第38條之1第1項前段、第3項
    規定宣告沒收，於全部或一部不能沒收或不宜執行沒收時，
    追徵其價額等語，核其認事用法均無違誤或不當，且本院衡
    酌原審判決已考量前述量刑事由，而在法定刑範圍內量刑，
    認原審判決之量刑亦屬妥適，並無罪刑不相當之情形，應予
    維持。復原審判決後，本案量刑之基礎均未變更，被告上訴
    意旨自難認可採，爰予以駁回。
據上論斷，應依刑事訴訟法第455條之1第1項、第3項、第368條
、第371條、第373條，判決如主文。
本案經檢察官洪期榮提起公訴。
中　　華　　民　　國　　110 　年　　2 　　月　　4 　　日
                  刑事第四庭  審判長法　官　陳健順
                                    法  官  楊惠芬
                                    法　官　楊祐庭
以上正本證明與原本無異。
不得上訴。
中　　華　　民　　國　　110 　年　　2 　　月　　4 　　日
                                    書記官  陳紀語
附錄本案論罪科刑法條：
刑法第320條第1項
意圖為自己或第三人不法之所有，而竊取他人之動產者，為竊盜
罪，處五年以下有期徒刑、拘役或五十萬元以下罰金。
附件：
臺灣新竹地方法院刑事簡易判決
109年度竹簡字第998號
聲　請　人　臺灣新竹地方檢察署檢察官
被　　　告　吳振源　男(民國00年00月00日生)
　　　　　　　　　　身分證統一編號：Z000000000號
　　　　　　　　　　住新竹縣○○鄉○○村00鄰○○路0段000巷00弄0號
                    （現於法務部○○○○○○○）
上列被告因竊盜案件，經檢察官提起公訴（109年度偵字第6058
號），因被告自白犯罪，本院認為宜以簡易判決處刑，爰不經通
常審判程序，逕以簡易判決處刑如下：
    主  文
吳振源犯竊盜罪，累犯，處拘役伍拾日，如易科罰金，以新臺幣
壹仟元折算壹日。
未扣案之犯罪所得龍鳳香菇貢丸貳包、熊寶貝衣物香氛袋壹個、
熊寶貝衣物清新噴物壹罐、金蘭烤肉醬壹罐、購物袋壹個，均沒
收，於全部或一部不能沒收或不宜執行沒收時，追徵其價額。
    事實及理由
一、本件犯罪事實及證據，均引用檢察官起訴書之記載（如附件
    ）。
二、論罪科刑：
（一）核被告所為，係犯刑法第320條第1項之竊盜罪。
（二）被告前曾①於民國96年間因竊盜及違反妨害兵役治罪條例
      等案件，經本院於96年7月13日以96年度訴字第374號判處
      有期徒刑2月、2月、2月，應執行有期徒刑5月，再經本院
      於96年10月26日以96年度聲減字第2728號裁定減為有期徒
      刑1月、1月、1月，應執行有期徒刑2月又15日，於96年10
      月26日確定；②又於97年間因詐欺案件，經臺灣臺南地方
      法院於97年11月28日以97年度簡字第3098號判處有期徒刑
      3月，減為有期徒刑1月又15日，於98年1月5日確定；③又
      於98年間因違反毒品危害防制條例案件，經本院於98年9
      月7日以98年度竹北簡字第424號判處有期徒刑6月，於98
      年9月25日確定；④又於98年間因竊盜案件，經本院於99年
      3月24日以99年度審易字第136號判處有期徒刑8月，於99
      年4月19日確定；⑤又於98年間因竊盜及偽造文書等案件，
      經本院於99年5月5日以99年度審竹簡字第437號判處有期
      徒刑4月、4月、6月，應執行有期徒刑1年，於99年5月31
      日確定；⑥又於99年間因竊盜案件，經本院於99年7月9日
      以99年度審易字第425號判處有期徒刑5月、7月、7月、7
      月，應執行有期徒刑1年6月，於99年8月2日確定；⑦又於9
      8年間因公共危險及竊盜等案件，經本院於99年9月29日以
      99年度訴字第102號判處有期徒刑7月、7月，應執行有期
      徒刑1年，於99年10月25日確定；⑧又於99年間因違反毒品
      危害防制條例案件，經本院於99年3月31日以99年度審訴
      字第153號判處有期徒刑7月、3月，應執行有期徒刑9月，
      於99年3月31日確定；⑨又於99年間因違反毒品危害防制條
      例案件，經本院於99年8月11日以99年度審訴字第492號判
      處有期徒刑7月，於99年9月6日確定；⑩又於99年間因違反
      毒品危害防制條例案件，經本院於99年11月19日以99年度
      審訴字第667號判處有期徒刑7月、3月，應執行有期徒刑8
      月，於99年12月13日確定；⑪又於99年間因竊盜案件，經
      本院於100年4月25日以100年度易字第77號判決處有期徒
      刑3月，減為有期徒刑1月又15日，於100年5月16日確定。
      上開①、②及⑪案件經本院於100年7月26日以100年度聲字第
      656號裁定應執行有期徒刑4月，於100年8月8日確定（甲
      ）；而④、⑤、⑥、⑦、⑧、⑨及⑩案件經本院於100年7月26日
      以100年度聲字第655號裁定應執行有期徒刑6年，於100年
      8月8日確定（乙）。又（甲）、（乙）及③案件接續執行
      ，自99年7月9日開始執行，並於105年7月1日縮短刑期執
      行完畢等情，有臺灣高等法院被告前案紀錄表1份附卷可
      稽，被告前受有期徒刑之執行完畢後，其於5年以內故意
      再犯本件有期徒刑以上之罪，為累犯，且無釋字第775號
      解釋、最高法院108年度台上字第1280號判決意旨之罪刑
      不相當情形，依刑法第47條第1項之規定，加重其刑。
（三）爰審酌被告不思循正途謀取所需，再為本案犯行，任意侵
      犯他人財產法益，行為實值譴責；惟念其犯後坦承犯行，
      態度尚可，暨其自述國中畢業、家庭經濟狀況勉持等一切
      情狀，量處如主文所示之刑，並諭知易科罰金折算標準，
      以資警惕。
三、沒收
　　按犯罪所得，屬於犯罪行為人者，沒收之。但有特別規定者
    ，依其規定；前二項之沒收，於全部或一部不能沒收或不宜
    執行沒收時，追徵其價額，刑法第38條之1第1項、第3項分
    別定有明文。未扣案之龍鳳香菇貢丸2包、熊寶貝衣物香氛
    袋1個、熊寶貝衣物清新噴物1罐、金蘭烤肉醬1罐、購物袋1
    個係被告之犯罪所得，應依刑法第38條之1第1項前段宣告沒
    收之，並依同條第3項之規定，於全部或一部不能沒收或不
    宜執行沒收時追徵其價額。
三、依刑事訴訟法第449條第2項、第450條第1項、第454條第2項
    ，逕以簡易判決處刑如主文。
四、如不服本判決，得自收受送達之日起20日內向本院提出上訴
    狀(應附繕本)，上訴於本院第二審合議庭。
本案經檢察官洪期榮提起公訴。
中    華    民    國    109    年   8     月    28    日
                  新竹簡易庭  法  官    李毓華
以上正本證明與原本無異。
中    華    民    國   109    年    8     月    28    日
                              書記官    陳弘明
附錄本案論罪科刑法條全文：
刑法第320條第1項
意圖為自己或第三人不法之所有，而竊取他人之動產者，為竊盜
罪，處五年以下有期徒刑、拘役或五十萬元以下罰金。
附件：
臺灣新竹地方檢察署檢察官起訴書
109年度偵字第6058號
    被      告  吳振源  男（民國00年00月00日生）
                        住新竹縣○○鄉○○村00鄰○○路0
                        段000巷00弄0號
                        ○○○○○○○○執行中）
                        國民身分證統一編號：Z000000000號
上列被告因竊盜案件，已經偵查終結，認應該提起公訴，茲將犯
罪事實及證據並所犯法條分敘如下：
    犯罪事實
一、吳振源基於意圖為自己不法所有之犯意，於民國（下同）10
    9年4月10日8時54分許，駕駛車號000-0000號自小客車，前
    往洪崇瑋所經營、位在新竹縣○○市○○○路0000號OK便利商店
    ，進入店內竊取龍鳳香菇貢丸2包、熊寶貝衣物香氛袋1個、
    熊寶貝衣物清新噴物1罐、金蘭烤肉醬1罐、購物袋1個（共
    計價值新臺幣422元）後，未向店員吳素佳結帳而逕行走出
    該商店，復駕駛上開車輛離去。
二、案經洪崇瑋訴請新竹縣政府警察局竹北分局移送偵辦。
　　證據並所犯法條
一、訊據被告坦承車號000-0000號自小客車為自己所有，並有證
    人吳素佳供證在卷，復有證人吳素佳指認紀錄表、店內監視
    器翻拍相片附卷可資佐證，被告犯行洵堪認定。
二、核被告所為，係犯刑法第320條第1項竊盜罪嫌。
三、依刑事訴訟法第251條第1項提起公訴。
　　此  致
臺灣新竹地方法院
中    華    民    國   109    年    6     月    11    日
                              檢  察  官   洪期榮
本件證明與原本無異
中    華    民    國    109   年    6     月    23    日
                              書  記  官   嚴瑜道